# 不附追索权的应收账款保理

提问人：emmafisher 时间：2021-07-22 16:33:06
请教陈版：企业对应一家客户的应收账款，根据企业和客户的约定，未来要向客户的财务公司做不附追索权的应收账款保理，那这样的应收账款未来相当于是出售，而不是收取合同现金流量，是否转入应收款项融资计量？

回答人：chenyiwei
这里要考虑的问题首先是：这样的安排能否实现应收账款转让时的终止确认？一般情况下，因为是转让给客户同集团的财务公司，所以一旦发生客户无力支付的情况，预计多数不会再向本企业追索，因此转让时终止确认还是有一定可能性的，但建议仔细核实。
如果确定在转让时可以终止确认的，则如果全部应收账款都将出售给财务公司，不会持有至到期，则理论上该客户的应收账款应分类为以公允价值计量且其变动计入损益的金融资产（交易性金融资产）。